【裁判字號】    98,審訴,4624
【裁判日期】    981216
【裁判案由】    毒品危害防制條例
【裁判全文】
臺灣高雄地方法院刑事判決            98年度審訴字第4624號
公  訴  人  臺灣高雄地方法院檢察署檢察官
被      告  甲○○
上列被告因毒品危害防制條例案件，經檢察官提起公訴（98年度
毒偵字第5637號），被告就被訴事實為有罪之陳述，經告知簡式
審判程序之旨，並聽取被告與公訴人之意見後，本院合議庭裁定
由受命法官獨任進行簡式審判程序，本院判決如下：
    主  文
甲○○施用第一級毒品，累犯，處有期徒刑捌月。又施用第二級
毒品，累犯，處有期徒刑肆月。應執行有期徒刑拾月。
    事  實
一、甲○○前於民國88年間，因施用毒品案件，經本院裁定送觀
    察、勒戒後，認無繼續施用毒品傾向，而於88年2 月10日觀
    察、勒戒執行完畢釋放，由臺灣高雄地方法院檢察署檢察官
    以88年度偵字第3167號不起訴處分確定。又於90年、91年間
    ，因施用毒品、偽造文書、贓物等案件，先後經臺灣高等法
    院高雄分院以91年度上訴字第1716號、本院以91年度訴字第
    2449號，各判處有期徒刑10月、5 月、3 月、5 月確定，嗣
    經裁定定應執行刑有期徒刑1 年7 月確定；另於92年間，因
    竊盜案件，經本院以92年度簡字第4051號判處有期徒刑6 月
    確定；再因施用毒品案件，經本院以92年度訴字第2558號判
    處有期徒刑9 月、7 月，應執行有期徒刑1 年2 月確定，前
    述三案接續執行，於95年7 月13日縮短刑期假釋出獄，嗣因
    撤銷假釋，應執行殘刑有期徒刑7 月又22日，嗣因上開各罪
    均經裁定減刑，而於96年7 月15日縮短刑期執行完畢。詎甲
    ○○仍不知悔改，竟分別基於施用第一、二級毒品之犯意，
    於98年8 月21日下午7 時30分許，在其友人劉安康位於高雄
    縣大寮鄉○○路349 號5 樓住處內，以將第一級毒品海洛因
    置入針筒內，摻水稀釋後，注射靜脈血管之方式，施用第一
    級毒品海洛因1 次後，在同一地點，將第二級毒品甲基安非
    他命置於玻璃球內燒烤，吸食煙霧之方式，施用第二級毒品
    甲基安非他命1 次。嗣於98年8 月21日下午8 時30分許，在
    高雄縣大寮鄉○○路394 號5 樓處所，為警查獲，經徵得其
    同意採尿送驗結果呈嗎啡、甲基安非他命陽性反應，始獲上
    情。
二、案經高雄縣政府警察局林園分局報告臺灣高雄地方法院檢察
    署檢察官偵查起訴。
    理  由
一、本件被告甲○○所犯係死刑、無期徒刑、最輕本刑為3 年以
    上有期徒刑以外之罪，其於準備程序中就被訴事實為有罪之
    陳述，經本院告知簡式審判程序之旨，並聽取公訴人及被告
    意見後，合議庭裁定由受命法官獨任進行簡式審判程序，合
    先敘明。
二、訊據被告對於上揭時、地，分別施用第一級毒品海洛因及第
    二級毒品甲基安非他命之事實，均坦承不諱，而被告為警查
    獲所採之尿液檢體，經送台灣檢驗科技股份有限公司以酵素
    免疫分析法及氣相層析質譜儀法檢驗結果，呈現嗎啡、甲基
    安非他命陽性反應，此有台灣檢驗科技股份有限公司98年9
    月4 日濫用藥物尿液檢驗報告暨高雄縣政府警察局林園分局
    警備隊查獲毒品案件嫌犯尿液對照表（代號：林偵0312）各
    1 份附卷可稽，是被告分別施用第一、二級毒品之犯行，均
    堪認定，應予依法論科。
三、核被告所為，係犯毒品危害防制條例第10條第1 項之施用第
    一級毒品罪、同條第2 項之施用第二級毒品罪。被告持有第
    一、二級毒品後進而施用、其持有之低度行為均應為施用之
    高度行為所吸收，故均不另論其持有毒品罪。被告所犯上開
    施用第一級毒品及施用第二級毒品之2 罪間，犯意各別，行
    為互殊，應予分論併罰。被告前因施用毒品、偽造文書、贓
    物等案件，經法院各判處有期徒刑10月、5 月、3 月、5 月
    確定，嗣經裁定定應執行有期徒刑1 年7 月確定；又因竊盜
    案件，經法院判處有期徒刑6 月確定；再因施用毒品案件，
    經本院判處有期徒刑9 月、7 月，應執行有期徒刑1 年2 月
    確定，前述三案接續執行，於95年7 月13日縮短刑期假釋出
    獄，嗣因撤銷假釋，上開各罪復經裁定減刑，而執行殘刑有
    期徒刑7 月又22日，並於96年7 月15日執行完畢，有臺灣高
    等法院被告前案紀錄表1 份在卷可佐，是被告於有期徒刑執
    行完畢後，5 年內故意再犯本件有期徒刑以上之罪，為累犯
    ，應依法加重其刑。本院審酌被告前因施用毒品案件，經觀
    察、勒戒程序，由檢察官不起訴處分，再因施用毒品，經法
    院判刑入獄服刑完畢後，仍不知悛悔，再次施用毒品自戕其
    身，顯然缺乏戒絕毒品之決心，惟念及被告坦承施用第一、
    二級毒品之事實，且其行為尚未害及他人，並斟酌被告之犯
    罪動機、手段，以及被告之智識程度等一切情狀，分別量處
    如主文所示之刑，並定應執行刑如主文所示。
據上論斷，應依刑事訴訟法第273 條之1 第1 項、第299 條第1
項前段，毒品危害防制條例第10條第1 項、第2 項，刑法第11條
前段、第47條第1 項、第51條第5 款，判決如主文。
本案經檢察官杜妍慧到庭執行職務。
中    華    民    國    98    年    12    月    16    日
                  刑事第十庭  法  官  高增泓
以上正本證明與原本無異。
如不服本判決，應於收受送達後10日內向本院提出上訴書狀。
中    華    民    國    98    年    12    月    16    日
                              書記官  王淑娟
附錄本判決論罪科刑法條全文：
毒品危害防制條例第10條
施用第一級毒品者，處6月以上5年以下有期徒刑。
施用第二級毒品者，處3年以下有期徒刑。


司法院資訊處製作；財團法人民間司法改革基金會備份。
